臺灣高等法院臺南分院刑事判決　　　 100年度交上易字第36號
上　訴　人
即　被　告　林世宗
選任辯護人　江信賢律師
　　　　　　蔡麗珠律師
　　　　　　謝凱傑律師
上列上訴人因過失傷害案件，不服臺灣臺南地方法院99年度交簡
上字第24號中華民國99年10月29日第一審判決（聲請簡易判決處
刑案號：臺灣臺南地方法院檢察署98年度調偵字第1180號），提
起上訴，本院判決如下：
    主  文
上訴駁回。
林世宗緩刑伍年，並應依臺灣臺南地方法院九十九年度訴字第一
六九九號和解筆錄內容給付告訴人周達新臺幣佰萬元財產上損
害賠償（給付方式：(一)於民國一００年五月十三日已給付新臺幣
拾萬元、(二)於一００年五月二十日前已給付新臺幣拾萬元、(三)
其餘新臺幣貳佰陸拾萬元，自一００年六月起，於每月十日各給
付新臺幣壹萬伍仟元，至全部清償完畢之日止）。
    事  實
一、林世宗於民國98年4月3日20時許，在臺南市歸仁區閎彬釣蝦
    場，與友人一同飲酒，迄翌日凌晨1時許飲畢，其應注意飲
    用酒類後吐氣所含酒精濃度超過每公升0.25毫克不得駕車，
    而依當時狀況，並無不能注意之情形，竟在酒後吐氣所含酒
    精濃度超過上開標準，且已達不能安全駕車之情形下，仍駕
    駛車牌號碼7690-TL自用小客車上路，而沿臺南市歸仁區速
    限每小時50公里之大順街，由東往西方向行駛，於凌晨1時
    36分許，行經大順街與民權南路設有閃光號誌之交岔路口時
    ，適有周達駕駛車牌號碼011-XU號營業小客車，搭載乘客許
    靜月，沿民權南路由北往南方向行駛，駛至上開路口，林世
    宗原應注意其所行駛之大順街係設置閃光紅燈號誌，行至設
    有閃光紅燈號誌之交岔路口時，應減速接近，先停止於交岔
    路口前，讓幹道車優先通行後，認為安全時，方得續行；且
    行車時，應注意速限規定；又應注意車前狀況，並隨時採取
    必要之安全措施，詎林世宗疏未注意，以時速70公里之速度
    超速行使，且因受酒精影響，致酒後注意力及反應力降低，
    復未先停止於交岔路口前，讓幹道車優先通行，亦未注意車
    前狀況，即貿然駛越上開路口，林世宗所駕駛車輛之前車頭
    ，因而撞擊周達所駕駛車輛之左側車身，二車碰撞後，林世
    宗所駕車輛失控衝入民權南路98號許連興住處車庫內，周達
    所駕車輛則失控撞擊大順街171號何陳秋美住處鐵門而翻覆
    ，導致周達受有外傷性胸主動脈破裂、左鎖骨及多處肋骨骨
    折併左側氣血胸、頭部外傷、左手多處撕裂傷及肌腱斷裂、
    肝臟鈍挫傷等重傷害之結果，許靜月則受有頭部撕裂傷、肋
    骨斷裂等傷害（許靜月未提出告訴），林世宗自己亦有臉部
    撕裂傷、臉部擦傷及雙膝撕裂傷等傷害。嗣警員據報到場處
    理，將林世宗送醫急救後，測得其血液中所含酒精濃度達
    153MG/DL（換算呼氣所含酒精濃度為0.765MG/DL)，而查獲
    上情（林世宗涉犯酒後駕車公共危險之部分，另由國防部高
    等軍事法院高雄分院科處罰金新臺幣十萬元確定）。林世宗
    肇事後，在未有偵查犯罪職權之機關或公務員發現前，向前
    來處理之警員坦承肇事，而自首接受裁判。嗣周達經一年有
    餘之治療、復健，其目前左上肢、左手指、左手腕、左肩關
    節活動機能仍嚴重減損。
二、案經周達訴由臺南市政府警察局歸仁分局報告臺灣臺南地方
    法院檢察署檢察官聲請簡易判決處刑。
    理  由
一、本件係經被告林世宗於審判程序為認罪之表示，而經本院裁
    定以簡式審判程序加以審理，則依據刑事訴訟法第273條之
    2、第159條第2項之規定，不適用傳聞法則有關限制證據能
    力之相關規定，合先敘明。
二、上揭事實，業據被告林世宗於本院審理時坦承不諱，核與告
    訴人周達、證人許靜月、許連興、何陳秋美及成大醫院程琡
    敏主任醫師等人分別於警詢及原審證述之情節相符。並有酒
    精濃度測試表、刑法第185條之3案件測試觀察紀錄表、道路
    交通事故現場圖、道路交通事故調查報告表(一)(二)及周達身心
    障礙手冊影本各一紙；國立成功大學醫學院附設醫院（下稱
    成大醫院）診斷證明書三紙及99年4月28日成附醫醫事字第
    099 0007691號函、99年7月19日成附醫復字第0990013803號
    函、99年11月1日成附醫醫事字第0990020627號函各一紙、
    現場照片四十二幀在卷可佐。事證明確，被告過失致重傷之
    犯行洵堪認定，應依法論科。
三、核被告所為，係犯刑法第284條第1項後段之過失致重傷罪。
    檢察官聲請簡易判決處刑意旨認被告係犯刑法第284條第1項
    前段之普通過失傷害罪，尚有未洽，然社會基本事實同一，
    爰依刑事訴訟法第300條之規定，變更起訴法條為刑法第284
    條第1項後段之過失致重傷罪。被告酒醉駕車因而肇事致人
    受傷，依法應負刑事責任，應依道路交通管理處罰條例第86
    條第1項之規定，加重其刑。又被告於肇事後，在有偵查犯
    罪權限之機關或人員尚不知為何人肇事前，向到場員警坦承
    肇事並接受裁判，有臺南市政府警察局歸仁分局道路交通事
    故肇事人自首情形紀錄表一紙附卷可考，所為已合於自首之
    要件，爰依刑法第62條前段規定，減輕其刑。並先加後減。
四、原審以被告上開犯行之事證明確，於變更起訴法條後，適用
    道路交通管理處罰條例第86條第1項，刑法第11條前段、第
    284條第1項後段、第62條前段，刑法施行法第1條之1等規定
    ，並審酌被告林世宗當時以時速70公里之速度超速行使，已
    具有重大過失，且因受酒精影響，致酒後注意力及反應力降
    低，復未先停止於交岔路口前，讓幹道車優先通行，亦未注
    意車前狀況，即貿然駛越上開路口，被告林世宗所駕駛車輛
    之前車頭，因而撞擊被害人周達所駕駛車輛之左側車身，被
    告林世宗所駕車輛並失控衝入民權南路98號許連興住處車庫
    內，被害人周達所駕車輛則失控撞擊大順街171號何陳秋美
    住處鐵門而翻覆，就上開事故現場照片以觀，足認現場狀況
    慘不忍睹，被害人周達所駕駛之計程車不僅車體嚴重變形、
    現場碎片、車體零件散落四處，可見當時撞擊力道之猛；且
    因此導致本案被害人周達受有前開所述之重傷害，益見其受
    損害之程度顯然頗為嚴重，亦造成被害人周達日後身體及精
    神上之重大痛苦，已非一般常人所能忍受，暨衡以被告之智
    識程度、生活狀況等一切情狀，量處有期徒刑十月。本院經
    核原判決認事用法，均無不合，量刑亦屬妥適。被告上訴指
    摘原審量刑過重而有所不當，為無理由，應予駁回。
五、末查被告未曾受有期徒刑以上刑之宣告，有臺灣高等法院被
    告全國前案紀錄表在卷可稽。又被告事後已與告訴人周達達
    成民事和解，有臺灣臺南地方法院99年度訴字第1699號和解
    筆錄在卷可按。雙方約定被告應賠償告訴人新臺幣（下同）
    300萬元，其給付方式為：(1)於100年5月13日和解當場給付
    30萬元、(2)於100年5月20日前給付10萬元、(3)其餘260萬元
    ，則自100年6月起，按月於每月10日各給付新臺幣1萬5千元
    ，至全部清償完畢之日止。告訴人周達並陳明被告已給付40
    萬元賠償金，希給予被告緩刑機會，以利其履行和解約定等
    語。本院認為被告經此次偵、審程序，當知警惕，信無再犯
    之虞，因認其所受刑之宣告，以暫不執行為適當，爰依刑法
    第74條第1項第1款之規定併予宣告緩刑五年，以勵自新，並
    促被告日後謹慎駕車。又為確保被告履行和解條件，併依刑
    法第74條第2項第3款之規定，命被告應依和解筆錄之約定分
    期支付告訴人上開金額之財產上損害賠償。被告若未遵本判
    決所諭知之清償方式而情節重大者，執行檢察官自得依職權
    或依告訴人周達之請求，聲請法院依刑事訴訟法第75條之1
    第1項第4款之規定撤銷本判決緩刑之宣告，自不待言。
據上論結，應依刑事訴訟法第368條，刑法第74條第1項第1款、
第2項第3款，判決如主文。
本案經檢察官劉欽銘到庭執行職務。
中    華    民    國   100    年    6     月    7     日
                  刑事第二庭    審判長法  官  葉居正
                                      法  官  陳春長
                                      法  官  陳欽賢
以上正本證明與原本無異。
不得上訴。
                                      書記官  施淑華
中    華    民    國   100    年    6     月    7     日
附錄本案論罪科刑法條：
中華民國刑法第284條第1項（過失傷害罪）
因過失傷害人者，處6月以下有期徒刑、拘役或5百元以下罰金，
致重傷者，處1年以下有期徒刑、拘役或5百元以下罰金。